【裁判字號】    98,裁,2489
【裁判日期】    981022
【裁判案由】    營利事業所得稅
【裁判全文】
最  高  行  政  法  院  裁  定
                                      98年度裁字第2489號
上  訴  人  中華金屬製品廠股份有限公司
代  表  人  甲○○
                          送達代收人  陳燕娟
                          安區○○○路○段192號13樓之5
被 上訴 人  財政部臺北市國稅局
代  表  人  乙○○
上列當事人間營利事業所得稅事件，上訴人對於中華民國98年6
月11日臺北高等行政法院97年度訴字第3253號判決，提起上訴，
本院裁定如下：
    主  文
上訴駁回。
上訴審訴訟費用由上訴人負擔。
    理  由
一、按對於高等行政法院判決之上訴，非以其違背法令為理由，
    不得為之，行政訴訟法第242條定有明文。依同法第243條第
    1項規定，判決不適用法規或適用不當者，為違背法令；而
    判決有同條第2項所列各款情形之一者，為當然違背法令。
    是當事人對於高等行政法院判決上訴，如依行政訴訟法第24
    3條第1項規定，以高等行政法院判決有不適用法規或適用不
    當為理由時，其上訴狀或理由書應有具體之指摘，並揭示該
    法規之條項或其內容；若係成文法以外之法則，應揭示該法
    則之旨趣；倘為司法院解釋或本院之判例，則應揭示該判解
    之字號或其內容。如以行政訴訟法第243條第2項所列各款情
    形為理由時，其上訴狀或理由書，應揭示合於該條項各款之
    事實。上訴狀或理由書如未依此項方法表明，或其所表明者
    與上開法條規定不合時，即難認為已對高等行政法院判決之
    違背法令有具體之指摘，其上訴自難認為合法。
二、上訴人民國（下同）93年度未分配盈餘申報，原列報彌補以
    往年度之虧損新臺幣（下同）135,933,709元及未分配盈餘
    118,226,419元，經被上訴人初查以上訴人截至92年12月31
    日止帳載累積虧損53,832,824元，虧損待彌補數額為53,832
    ,824元，乃分別核定為彌補以往年度之虧損53,832,824元及
    未分配盈餘200,327,304元，加徵10%營利事業所得稅20,032
    ,730元，並以其虛列彌補以往年度之虧損82,100,855元，致
    漏報未分配盈餘82,100,885元，按所漏稅額8,210,089元處
    0.5倍之罰鍰4,105,000元（計至百元止）。上訴人不服，循
    序提起本件行政訴訟，經原審判決駁回，仍不服而提起上訴
    。
三、本件上訴人對於高等行政法院判決上訴，主張：其溢列之土
    地利益18,313,939元，於辦理94年度營利事業所得稅結算申
    報時，已記載於申報書第15頁（93年度盈餘分配表或盈餘撥
    補表）前期損益調整中，是以，應溯及該結算申報日（95年
    5月30日），被上訴人稱查核過程中申請更正，顯與事實不
    合。又上訴人僅就該項目等之來源及會計處理方式不予爭執
    ，對被上訴人於行政調查過程，為課稅目的，對課稅標的性
    質罔作詮釋，無視會計處理原則及會計公報規定，徒致混淆
    本案訴之標的性質，甚而影響原判決，顯屬違法等語。本院
    經核上訴意旨，無非係以其主觀歧異見解，指摘原審認定事
    實之職權行使為不當，而非具體表明合於不適用法規、適用
    法規不當、或行政訴訟法第243條第2項所列各款之情形，難
    認對原判決之如何違背法令已有具體之指摘。依首開規定及
    說明，應認其上訴為不合法。
四、依行政訴訟法第249條第1項前段、第104條、民事訴訟法第9
    5條、第78條，裁定如主文。
中    華    民    國    98    年    10    月    22    日
                    最高行政法院第三庭
                        審判長法官  高  啟  燦
                              法官  林  文  舟
                              法官  楊  惠  欽
                              法官  黃  合  文
                              法官  王  碧  芳
以  上  正  本  證  明  與  原  本  無  異
中    華    民    國    98    年    10    月    23    日
                              書記官  邱  彰  德


司法院資訊處製作；財團法人民間司法改革基金會備份。
